【裁判字號】    99,交聲,913
【裁判日期】    990531
【裁判案由】    聲明異議
【裁判全文】
臺灣臺中地方法院交通事件裁定         99年度交聲字第913號
原處分機關  交通部公路總局臺中區監理所豐原監理站
異  議  人  甲○○
即受處分人
上列異議人即受處分人因違反道路交通管理處罰條例案件，對於
交通部公路總局臺中區監理所豐原監理站中華民國99年2月24日
豐監稽違字第裁63-HD0000000號所為之裁決處分 (原舉發案號：
中縣警交字第HD0000000號)，聲明異議，本院裁定如下：
    主  文
異議駁回。
    理  由
一、原處分意旨略以：異議人即受處分人(下稱受處分人)甲○○
    所有車牌號碼0329-DM號自小客車，於民國99年1月17日下午
    4時55分許，在臺中縣神岡鄉○○街口處，因「在禁止臨時
    停車處所停車」之違規，經臺中縣警察局交通警察隊警員依
    違反道路交通管理處罰條例第56條第1項第1款以中縣警交字
    第HD0000000號舉發違反道路交通管理事件通知單當場舉發
    ，受處分人於期限內提出申訴，經舉發機關查復違規屬實，
    本站於99年2月24日以豐監稽違字第裁63-HD0000000號裁決
    書，裁處罰鍰新臺幣(下同)900元等語。
二、受處分人聲明異議意旨略以：99年1月17日當日因伊工作的
    餐廳發生火警，伊接到通知回到餐廳時，餐廳的停車場已遭
    管制無法進入，警員指示伊將車輛放到餐廳對面的空位上 (
    即被拖吊處)，伊非隨意亂停車，火警結束後，伊仍協助警
    消人員處理後續事宜，處理完畢後伊去移車時，伊的車輛已
    被拖吊走了云云。
三、按禁止臨時停車線為紅色實線，用以指示禁止臨時停車路段
    ，其禁止時間為全日24小時，道路交通標誌標線號誌設置規
    則第169條第1項、第2項、第4項定有明文。次按汽車臨時停
    車時，設有禁止臨時停車標誌、標線處所不得臨時停車；又
    汽車停車時，在禁止臨時停車處所不得停車，道路交通安全
    規則第111條第1項第3款、第112條第1項第1款分別亦有明定
    。再汽車駕駛人停車時，在禁止臨時停車處所停車，處600
    元以上1,200元以下罰鍰，道路交通管理處罰條例第56條第1
    項第1款規定甚明。
四、經查：
(一)受處分人甲○○所有車牌號碼0329-DM號自小客車，於99年1
    月17日下午4時55分許，在臺中縣神岡鄉○○街口處，因「
    在禁止臨時停車處所停車」之違規，經臺中縣警察局交通警
    察隊警員依違反道路交通管理處罰條例第56條第1項第1款以
    中縣警交字第HD0000000號舉發違反道路交通管理事件通知
    單逕行舉發之情，有上開舉發違反道路交通管理事件通知單
    1張、違規照片3張在卷可稽。是受處分人所有上揭車輛確於
    前揭時間停放在臺中縣豐原市○○街與豐社路口轉角處之禁
    止臨時停車線上之事實，應堪認定。
(二)受處分人雖以當時為配合救災之需要，依照警員指示停放於
    餐廳對面空地等語置辯，惟按道路劃設紅色禁止臨時停車處
    ，係作為管制交通及維護安全極為重要之交通標線，因駕駛
    人將車輛停放於主管機關設有紅色禁止臨時停車標線處，易
    生對交通往來危險並造成合法用路權人之不便，除駕駛人有
    緊急避難等阻卻違法事由外，駕駛人於劃設紅色禁止臨時停
    車標線處停車之違規行為即應受罰，不以事實上造成危害為
    必要，亦不因駕駛人停車時間之長短，或以其個案之特殊狀
    況而得免罰。受處分人既係領有合格駕駛執照之駕駛人，其
    對於劃設紅色實線「禁止臨時停車」處所之意義，自應知之
    甚稔，對交通管制之相關規定自應遵循，實屬當然，是受處
    分人縱因其所任職之餐廳發生火警，而需將車輛停放他處，
    仍應尋找劃有停車格或未劃設禁止停車、禁止臨時停車標線
    、標誌之處所停放車輛，要不以貪圖就近之便而得任意停放
    。至於受處分人上揭辯稱係受警員指示而暫停道路轉角之禁
    止臨時停車處所(即被拖吊處)一節，縱信屬實，然受處分人
    於本院訊問時亦陳稱：伊回到餐廳時是下午3時20分左右，
    路口有警員管制，當時警員跟伊說去停轉角地方，說可以暫
    停，但要記得出來移車。餐廳發生火警，是由餐廳的陳經理
    、林經理負責處理等語；佐以證人即臺中縣警察局交通警察
    隊警員林昌尉於本院訊問時證稱：當日是豐原緊急救難隊跟
    我們報案說附近有火災，要求我們去移開一部影響救災的車
    輛，火警地點是海產店，因為是小火警，只是廚房冒煙，我
    們到達現場時救災勤務已經結束，消防隊已經撤離，路況已
    經暢通，我們在返程途中，巡邏時發現車牌號碼0329-DM號
    自小客車違規停在臺中縣豐原市○○街與豐社路轉角紅線處
    ，駕駛離座，引擎熄火，影響交通，所以拖吊舉發，並拍照
    存證。火警地點位在臺中縣豐原市○○街與中正路口，距離
    本件違規停車地點約200公尺距離，大社街路況很空曠，除
    轉角處禁止臨時停車，其他位置可以停車，當時附近沒有其
    他車輛，且附近也有其他適當的停車位等語，並有證人林昌
    尉繪製之違規地點現場圖1紙在卷可參，堪認證人林昌尉填
    單舉發本件違規時，火警救災勤務早已結束，受處分人仍將
    上開車輛停放在禁止臨時停車處所，證人林昌尉本於維護交
    通秩序、安全職責所為之取締，當屬合法、正確之舉發。受
    處分人上揭所辯，洵無足採。
五、綜上所述，受處分人上述時、地在禁止臨時停車處所停車之
    事實，應堪認定。原處分機關援引前揭道路交通管理處罰條
    例第56條第1項第1款及違反道路交通管理事件統一裁罰基準
    表之規定，裁處異議人罰鍰900元，核無違誤，受處分人執
    上開事由指摘原處分不當，求予撤銷，為無理由，應予駁回
    。
六、依道路交通管理處罰條例第87條第2 項，道路交通案件處理
    辦法第19條，裁定如主文。
中    華    民    國    99    年    5     月    31    日
                  交通法庭    法  官  簡芳潔
以上正本證明與原本無異。
如不服本裁定，應於收受送達後5日內向本院提出抗告狀。（應
附繕本）
                              書記官  許千士
中    華    民    國    99    年    5     月    31    日

司法院資訊處製作；財團法人民間司法改革基金會備份。
